【裁判字號】    94,訴,678
【裁判日期】    950127
【裁判案由】    毒品危害防制條例
【裁判全文】
臺灣桃園地方法院刑事判決               94年度訴字第678號
公  訴  人  臺灣桃園地方法院檢察署檢察官
被      告  甲○○
上列被告因毒品危害防制條例案件，經檢察官提起公訴（94年度
毒偵字第443 號）及移送併案審理（臺灣桃園地方法院檢察署94
年度毒偵字第4694、3824號），被告於本院準備程序進行中，就
被訴事實為有罪之陳述，經本院告知簡式審判程序意旨，並聽取
公訴人及被告之意見後，本院合議庭裁定由受命法官獨任依簡式
審判程序審理，本院判決如下：
    主  文
甲○○連續施用第一級毒品，累犯，處有期徒刑捌月，扣案含第
一級毒品海洛因殘渣之殘渣袋壹個沒收銷燬之。
    事  實
一、甲○○前於民國90年間因施用毒品案件，由臺灣板橋地方法
    院檢察署檢察官以91年度毒偵緝字第238 號起訴並送強制戒
    治，於92年5 月16日強制戒治期滿，並經臺灣板橋地方法院
    於91年8 月19日以91年訴字1205號判處有期徒刑6 月，如易
    科罰金以3 百元折算1 日（施用第一級毒品部分）、有期徒
    刑3 月，如易科罰金以3 百元折算1 日（施用第二級毒品部
    分），應執行有期徒刑8 月，如易科罰金以3 百元折算1 日
    確定，於93年2 月29日縮短刑期執行完畢，猶不知警惕。於
    強制戒治執行完畢釋放後5 年內，復基於施用第一級毒品海
    洛因概括犯意，連續：(1)於93年12月13日在臺北縣樹林市○
    ○街友人家中（門牌號碼不詳）施用毒品第一級海洛因1 次
    ，嗣為警於93年12月14日0 時30分許在桃園縣龜山鄉○○路
    ○ 段50巷10弄14之1 號前查獲，並當場在其身上扣得含有第
    一級毒品海洛因殘渣之殘渣袋1 個（毒品海洛因與包裝袋無
    法析離）。(2)於94年5 月5 日在桃園縣龜山鄉○○路○ 段50
    巷10弄14之1 號施用第一級毒品海洛因1 次，嗣為警於同年
    月6 日22時在上址查獲。
二、案經桃園縣政府警察局龜山分局報告臺灣桃園地方法院檢察
    署檢察官偵查起訴及移送併案審理，暨臺灣板橋地方法院檢
    察署檢察官移送併案審理。
    理  由
一、程序部分：本件被告所犯係死刑、無期徒刑或最輕本刑為3
    年以上有期徒刑以外之罪，其於準備程序中就被訴事實為有
    罪之陳述，經本院告知簡式審判程序之旨，並聽取當事人意
    見後，經本院合議庭依刑事訴訟法第273 條之1 第1 項規定
    裁定由受命法官獨任進行簡式審判程序，合先敘明。
二、上揭事實，業經被告甲○○於本院審理時坦承不諱。又被告
    為警於上述一、(1)時地查獲，採驗尿液送鑑定結果，確呈嗎
    啡（施用毒品海洛因代謝物為嗎啡）陽性反應，有桃園縣政
    府警察局龜山分局被採尿人姓名編號對照表、扣押筆錄、扣
    押物品目錄表各1 份、台北榮民總醫院臨床毒物科濫用藥物
    檢驗報告1 份附卷可稽（見臺灣桃園地方法院檢察署94年毒
    偵字第443 號卷第8 、9 、13、33頁）。此外，並有當場在
    被告身上查獲含不明白粉殘渣袋1 個扣案足稽。而該殘渣袋
    ，經送鑑定結果，確檢出含第一級毒品海洛因成分殘留，有
    法務部調查局94年11月22日調科壹字第09400520600 號鑑定
    通知書附卷可憑（見本院卷〈二〉第33頁）。而被告為警於
    上述一、(2)時地查獲採驗尿液送鑑定結果，確呈嗎啡陽性反
    應，有台北縣政府警察局新莊分局偵辦毒品危害防制條例案
    被移送人姓名編號對照表、台灣檢驗科技股份有限公司濫用
    藥物尿液檢驗報告各1 份附卷可稽（見臺灣桃園地方法院檢
    察署94年毒偵字第3824號卷第12、13頁）。足見上揭事實，
    除被告不利於己自白外，並有上述補強證據足佐，堪認被告
    自白與事實相符。復查被告已曾於90年間因施用毒品案件，
    由臺灣板橋地方法院檢察署檢察官以91年度毒偵緝字第238
    號起訴並送強制戒治，於92年5 月16日強制戒治期滿，並經
    臺灣板橋地方法院於91年8 月19日以91年訴字1205號判處有
    期徒刑6 月，如易科罰金以3 百元折算1 日（施用第一級毒
    品部分）、有期徒刑3 月，如易科罰金以3 百元折算1 日（
    施用第二級毒品部分），應執行有期徒刑8 月，如易科罰金
    以3 百元折算1 日確定，有臺灣高等法院被告前案紀錄表、
    臺灣桃園地方法院檢察署刑案資料查註紀錄表各1 份附卷可
    按，被告於強制戒治執行完畢釋放後5 年內，再犯毒品危害
    防制條例第10條之罪，可堪認定。綜述，本件事證明確，被
    告犯行洵堪認定。
三、按海洛因係毒品危害防制條例第2 條第2 項第1 款所定之第
    一級毒品，被告予以施用。核被告所為，係犯毒品危害防制
    條例第10條第1 項施用第一級毒品罪。其持有第一級毒品海
    洛因之低度行為，應為施用之高度行為吸收，不另論罪。被
    告先後多次施用第一級毒品之行為，時間緊接，方法相同，
    觸犯構成要件相同之罪，顯係基於概括犯意為之，為連續犯
    ，應依連續犯之規定，論以一施用第一級毒品罪，並加重其
    刑。公訴人雖未就被告甲○○上揭一、(2)之犯行提起公訴，
    惟此部分，與經公訴人提起公訴並經論罪科刑之上揭一、(1)
    之犯行，有連續犯裁判上一罪關係，為起訴效力所及，本院
    自得加以審理。另被告甲○○雖於本院審理時自白於94年8
    月16在台北縣土城市○○路459 號2 樓住處，施用毒品海洛
    因1 次云云，惟按被告之自白，不得作為有罪判決之唯一證
    據，仍應調查其他必要之證據，以察其是否與事實相符，刑
    事訴訟法第156 條第2 項定有明文，此部分除被告自白外，
    並無其他補強證據足佐，自難僅憑被告單一自白，即遽認被
    告有此部分犯行，附此敘明。被告曾有如事實欄所載之犯行
    及執行情形，有臺灣高等法院被告前案紀錄表、臺灣桃園地
    方法院檢察署刑案資料查註紀錄表在卷可按，其於5 年內再
    犯本案有期徒刑以上之罪，為累犯，應依法遞加重其刑。爰
    審酌被告犯罪動機、目的、犯行期間及次數，已曾因施用毒
    品犯行受強制戒治處分，尚未能知所警惕，戒除施毒劣習，
    足徵其沈溺毒癮頗深，惡性尚重暨犯後坦承犯行之態度等情
    狀，量處如主文所示之刑。扣案含有第一級毒品海洛因成分
    之殘渣袋1 個（毒品海洛因與包裝袋無法析離），為現場查
    獲之毒品，依毒品危害防制條例第18條第1 項前段宣告沒收
    銷燬之。另扣案注射針筒2 支、塑膠管1 條，並非被告所有
    ，已據其於本院審理時供述在卷，且非違禁物，爰不予宣告
    沒收。
三、(1)臺灣板橋地方法院檢察署檢察官94年度毒偵字第6714號移
    送併辦意旨略以：被告甲○○基於施用第一級毒品海洛因犯
    意，於94年9 月27日15時30分許，採尿前回溯26小時內某時
    ，在不詳地點，施用第一級毒品海洛因。(2)臺灣板橋地方法
    院檢察署檢察官94年度毒偵字第6738號移送併辦意旨略以：
    被告甲○○基於施用第一級毒品海洛因之犯意，於94年11月
    4 日22時許，在台北縣土城市○○路459 號2 樓住處施用第
    一級毒品海洛因。認被告上揭行為涉犯毒品危害防制條例第
    10條第1 項罪嫌，而與被告所犯經檢察官提起公訴之上揭一
    、(1)之施用第一級毒品海洛因犯行，有連續犯，裁判上一罪
    關係，而移送本院併案審理等語。惟按刑法上之連續犯，必
    須基於一個概括之犯意，連續數行為而犯同一之罪名，始能
    成立。如果每次犯罪係各別起意，縱令所犯罪名相同、犯罪
    時間相近，亦不得以連續犯論。經查：被告甲○○經本院發
    布通緝，於94年8 月18日緝獲到案，經訊問後認犯嫌重大，
    有逃亡事實，並有羈押必要，有刑事訴訟法第101 條第1 項
    第1 款事由，予以羈押，而於同年月26日具保停止羈押乙節
    ，有本院94年8 月18日押票、94年8 月26日刑事被告保證書
    、繳款收據各1 份在卷可按（見本院卷〈一〉第118 、148
    、149 頁）。顯見檢察官移送併案審理之此部分被告施用第
    一級毒品海洛因之犯行，顯均係被告具保停止羈押出所後，
    另行起意所為。揆諸上揭說明，顯非基於一個概括之犯意所
    為，自無連續犯關係。故此部分應退由檢察官另行依法辦理
    ，併此敘明。
據上論斷，應依刑事訴訟法第273 條之1 第1 項、第299 條第1
項前段，毒品危害防制條例第10條第1 項、第18條第1 項前段，
刑法第11條、第56條、第47條，判決如主文。
本案經檢察官趙燕利到庭執行職務。
中    華    民    國    95    年    1     月    27    日
                  刑事第五庭    法  官  邱滋杉
以上正本證明與原本無異。
如不服本判決，應於送達後10日內，向本院提出上訴書狀（應附
繕本），上訴於臺灣高等法院。
                                書記官  高文靜
中    華    民    國    95    年    1     月    27    日
附本件論罪科刑依據之法條：
毒品危害防制條例第十條
施用第一級毒品者，處六月以上五年以下有期徒刑。
施用第二級毒品者，處三年以下有期徒刑。


司法院資訊處製作；財團法人民間司法改革基金會備份。
